# 政府补贴如何确认

提问人：兵哥 时间：2011-12-16 09:56:51
公司收到政府补助 863 课题研究经费首批补助 80 万。该课题研究是由某公司牵头，政府补助款付给牵头公司，由牵头公司根据进度和比例在所有参与的研究机构（公司）中来分配。牵头公司收到该补助款时，如何进行账务处理，后续支出如何进行账务处理

回答人：chenyiwei
回复 兵哥 的帖子
根据相关协议，牵头公司对于补助款在各参与单位之间的分配（金额、比例、支付时间等）有无自主决定权？还是在政府下达的拨款批文中对该拨款在各参与单位之间的分配作出了明确规定，牵头公司仅仅是代收代付？
如果是后一种情况，则牵头公司应把应支付给其他参与单位的补助款确认为负债，对批文规定由其自己享有的部分按政府补助准则处理。（具体参考《计学撮要》第 237 ～ 239 页） 如果是前一种情况，则牵头公司应在收取补助款时全额确认政府补助，向其他参与单位拨付时冲减政府补助，而不是在收到时即计入往来款。